---
title: "Estadística descriptiva con datos ordinales"
author: "Pedro Biel"
date: "25/2/2021"
output: html_document
---

# Ejemplo 5

Consideremos el data frame `datacrab` y arreglemos los datos.

```{r}
crabs = read.table('datacrab.txt', header = TRUE)
crabs = crabs[, -1]  # Omitimos la primera columna
str(crabs)
```

La variable numérica `width` contiene la anchura de cada cangrejo.

Vamos a convertir a la variable `width` en una variable ordinal que agrupe las entradas de la variable original en niveles.

La manera más sencilla de llevarlo a cabo es utilizando la función `cut`, que estudiaremos en detalle en lecciones posteriores. Por ahora, basta con saber que la instrucción dividirá el vector numérico `crabs$width` en intervalos de extremos los puntos especificados en el argumento `breaks`. El parámetro `right = FALSE` sirve para indicar que los puntos de corte pertenecen la intervalo de su derecha, e `Inf` indica ∞.

Por lo tanto, nosotros llevaremos a cabo la siguiente instrucción

```{r}
intervalos = cut(
  crabs$width,
  breaks = c(21, 25, 29, 33, Inf),
  right = FALSE,
  labels = c('21-24,9', '25-28,9', '29-32,9', '33-...')
  )
```

El resultado de la instrucción es un factor que tiene como niveles estos intervalos, identificados con las etiquetas especificadas en el parámetro `labels`. Como nostros vamos a usar estos intervalos como niveles de una variable ordinal, además convertiremos este factor en ordenado.

```{r}
crabs$width.rank = ordered(intervalos)
str(crabs)
```

Nos interesa estudiar la distribución de las anchuras de los cangrejos según el número de colores. Por lo tanto, vamos a calcular las tablas bidimensionales de frecuencais relativas y relativas acumuladas de los intervalos de las anchuras en cada nivel de color y las representaremos por medio de diagramas de barras.

La tabla de frecuencias absolutas de los pares se puede obtener aplicando `table` al data frame formado por la primera y última columnas.

```{r}
tabla = table(crabs[, c(1, 6)])  # color: 1ª columna; width.rank: 6ª columna
tabla
```

```{r}
Fr.rel = round(prop.table(tabla, margin = 1), 3)  # Por filas
Fr.rel
```

```{r}
Fr.rel.acu = round(apply(prop.table(
  tabla, 
  margin = 1), 
  MARGIN = 1, 
  FUN = cumsum), 
  3
  )
t(Fr.rel.acu)
```

```{r}
azul = c('cyan', 'cyan4', 'cyan1', 'cyan3')
barplot(
  t(Fr.rel),
  beside = TRUE,
  legend = TRUE,
  ylim = c(0, 1),
  col = azul,
  main = 'Diagrama de barras de frecuencias relativas',
  args.legend = list(x = 'topright', cex = 0.55)
  )
```

```{r}
barplot(
  Fr.rel.acu,
  beside = TRUE,
  legend = TRUE,
  col = azul,
  main = 'Diagrama de barras de frecuencias relativas acumuladas',
  args.legend = list(x = 'topleft', cex = 0.55)
)
```

