---
title: "Ejercicios sobre LaTeX, R y Markdown"
author: "Pedro Biel"
date: "1/2/2021"
output:
  html_document: default
  pdf_document: default
---

```{r setup, include=FALSE}
knitr::opts_chunk$set(echo = TRUE)
```


## Preguntas

### Pregunta 1

Realizad los siguientes productos de matrices siguiente en $R$:

$$A \cdot B$$
$$B \cdot A$$
$$(A \cdot B)^t$$
$$B^t \cdot A$$
$$(A \cdot B)^{-1}$$
$$A^{-1} \cdot B^t$$
donde

$$ A = 
 \begin{pmatrix}
  1 & 2 & 3 & 4 \\
  4 & 3 & 2 & 1 \\
  0 & 1 & 0 & 2 \\
  3 & 0 & 4 & 0
 \end{pmatrix}
 \quad
 B = 
 \begin{pmatrix}
  4 & 3 & 2 & 1 \\
  0 & 3 & 0 & 4 \\
  1 & 2 & 3 & 4 \\
  0 & 1 & 0 & 2
 \end{pmatrix}$$

Finalmente, escribe haciendo uso de $\LaTeX$ el resultado de los dos primeros productos de forma adecuada.

```{r pregunta 1}
A = matrix(c(1, 2, 3, 4, 4, 3, 2, 1, 0, 1, 0, 2, 3, 0, 4, 0), nrow = 4, byrow = TRUE)
B = matrix(c(4, 3, 2, 1, 0, 3, 0, 4, 1, 2, 3, 4, 0, 1, 0, 2), nrow = 4, byrow = TRUE)
A %*% B
B %*% A
#mtx.exp(A %*% B, t)
#mtx.exp(B, t) %*% A
#mtx.exp(A %*% B, -1)
#mtx.exp(A, t) %*% mtx.exp(B, t)
```

$$A \cdot B = \begin{pmatrix}
  7 & 19 & 11 & 29 \\
 18 & 26 & 14 & 26 \\
  0 &  5 &  0 &  8 \\
 16 & 17 & 18 & 19
 \end{pmatrix}$$

$$B \cdot A = \begin{pmatrix}
 19 & 19 & 22 & 23 \\
 24 &  9 & 22 &  3 \\
 21 & 11 & 23 & 12 \\
 10 &  3 & 10 &  1
 \end{pmatrix}$$

### Pregunta 2

Considerad en un vector los números de vuestro DNI y llamadlo `dni`. Por ejemplo, si vuestro DNI es
54201567K, vuestro vector será

$$dni = (5, 4, 2, 0, 1, 5, 6, 7)$$
.

Definid el vector en $R$. Calculad con $R$ el vector `dni` al cuadrado, la raíz cuadrada del vector `dni` y, por último,
la suma de todas las cifras del vector `dni`.

Finalmente, escribid todos estos vectores también a $\LaTeX$.

```{r pregunta 2}
dni = c(1, 5, 2, 5, 6, 7, 8, 7)
cuadrado = function(n){n^2}
sapply(dni, FUN = cuadrado)
sqrt(dni)
sum(dni)
```

Cuadrado de cada uno de los elementos del vetor:

$$dni^2 = (1, 25, 4, 25, 36, 49, 64, 49)$$

Raíz cuadrada de cada uno de los elementos del vetor:

$$\sqrt{dni} = (1.000000, 2.236068, 1.414214, 2.236068, 2.449490, 2.645751, 2.828427, 2.645751)$$

Suma de los elementos del vector:

$$\sum_{i=1}^{6} dni_i = 41$$

### Pregunta 3

Considerad el vector de las letras de vuestro nombre y apellido. Llamadlo name. Por ejemplo, en mi caso sería

$$nombre = (M, A,R, I, A, S, A, N, T, O, S)$$
.

Definid dicho vector en $R$. Calculad el subvector que solo contenga vuestro nombre. Calculad también el
subvector que contenga solo vuestro apellido. Ordenadlo alfabéticamente. Cread una matriz con este vector.

Redactad todos vuestros resultados y utilizad $\LaTeX$ cuando pertoque.


```{r pregunta 3}
nombre_apellido = c("P", "E", "D", "R", "O", "B", "I", "E", "L")
nombre = nombre_apellido[1:5]
apellido = nombre_apellido[6:9]
sort_nombre = sort(nombre)
sort_apellido = sort(apellido)
nombre
apellido
sort_nombre
sort_apellido
M = rbind(sort_nombre, sort_apellido)
M
```

Vector con el nombre y apellido:

$$\text{nombre_apellido} = (P, E, D, R, O, B, I, E, L)$$

Vector con el nombre:

$$\text{nombre} = (P, E, D, R, O)$$

Vector con el apellido:

$$\text{apellido} = (B, I, E, L)$$

Vector con las letras del nombre ordenadas alfabéticamente:

$$\text{sort_nombre} = (D, E, O, P, R)$$

Vector con las letras del apellido ordenadas alfabéticamente:

$$\text{sort_apellido} = (B, E, I, L,)$$

Matriz con los vetores de nombre y apellido orednados alfabéticamente:

$$M = \begin{pmatrix}
 D & E & O & P & R  \\
 B & E & I & L & B
 \end{pmatrix}$$
