---
title: "Tarea 10 Estudio de recién nacidos"
author: "Pedro Biel"
date: "23/2/2021"
output: html_document
---

Instala y carga el paquete `MASS`.

En el hay una tabla de datos llamada `birthwt` sobre factores que pueden incidir en el peso de los niños al nacer. 

```{r}
library(MASS)
```


# Preguntas de esta tarea

## 1. Utiliza `str()` y `head()` para explorar la estructura, y con `help()`, mirar el significado de cada variable.

```{r}
str(birthwt)
head(birthwt)
help(birthwt)
```


## 2. Calcula una tabla de frecuencias relativas marginales de los pares (raza de la madre, peso inferior a 2.5 kg o no) que permita ver si la raza de la madre influye en el peso del bebé.

```{r}
prop.table(table(birthwt$low, birthwt$race), margin = 1)

raza <- factor(birthwt$race, labels = c('blanca', 'negra', 'otra'))
peso <- factor(birthwt$low, labels = c('>=  2.5 kg', ' < 2.5 kg'))
round(prop.table(table(peso, raza), margin = 1), 3)
```

## 3. Dibuja un diagrama de mosaico de la tabla del ejercicio anterior.

```{r}
plot(table(raza, peso), 
     main = 'Gráfico de mosaico de la raza y el peso de nacimiento',
     col = c('white', 'gray')
     )
```

## 4. Dibuja un diagrama bidimensional de barras, con las barras organizadas en bloques, que permita visualizar la información de los ejercicios anteriores. Aprovecha para nombres adecuados a los bloques, colores a las barras, y añadir una leyenda que explique qué representa cada barra.

```{r}
barplot(prop.table(table(raza, peso), margin = 1), beside = TRUE,
        legend.text = TRUE, ylim = c(0, 0.8),
        col = c('white', 'black', 'gray'),
        main = 'Frecuencias relativas del peso de nacimiento según la raza'
        )
```


## 5. ¿Se puede obtener alguna conclusión de la tabla y el diagrama de barras anterior? Argumenta tu respuesta

Según la tabla la raza blanca acumula más de un 56 % de los nacimientos con un peso igual o mayor a 2.5 kg, mientras que la raza negra está en último lugar con un 11.5 %.

Con los nacimientos con un peso inferior a 2.5 kg la raza blanca y otras están más igualadas en porcentaje, mientras que la raza negra sigue en último lugar.

El el gráfico se ve que el mayor porcentaje de nacimientos con un peso igual o mayor que 2.5 kg es la raza blanca, seguida de otra y la raza negra.


## 6. Repite los cuatro ejercicios anteriores para los pares (madre fumadora o no, peso inferior a 2.5 kg o no) y para los pares (madre hipertensa o no, peso inferior a 2.5 kg o no.

```{r}
prop.table(table(birthwt$low, birthwt$smoke), margin = 1)

fuma <- factor(birthwt$smoke, labels = c('no', 'sí'))
peso <- factor(birthwt$low, labels = c('>=  2.5 kg', ' < 2.5 kg'))
round(prop.table(table(peso, fuma), margin = 1), 3)

plot(table(fuma, peso), 
     main = 'Gráfico de mosaico de si fuma y el peso de nacimiento',
     col = c('white', 'gray')
     )

barplot(prop.table(table(fuma, peso), margin = 1), beside = TRUE,
        legend.text = TRUE, ylim = c(0, 0.8),
        col = c('white', 'black'),
        main = 'Frecuencias relativas del peso de nacimiento según fuma o no'
        )
```

Supongo que `smoke = 0` es no fumadora y `smoke = 1` es fumadora.

Según los resultados los neonatos de madres no fumadoras tienden a tener mayor peso.

```{r}
prop.table(table(birthwt$low, birthwt$ht), margin = 1)

hipertensa <- factor(birthwt$ht, labels = c('no', 'sí'))
peso <- factor(birthwt$low, labels = c('>=  2.5 kg', ' < 2.5 kg'))
round(prop.table(table(peso, hipertensa), margin = 1), 3)

plot(table(hipertensa, peso), 
     main = 'Gráfico de mosaico de si es hipertensa y el peso de nacimiento',
     col = c('white', 'gray')
     )

barplot(prop.table(table(hipertensa, peso), margin = 1), beside = TRUE,
        legend.text = TRUE, ylim = c(0, 0.8),
        col = c('white', 'black'),
        main = 'Frecuencias relativas del peso de nacimiento según si es hipertensa'
        )
```

Supongo que `ht = 0` es no hipertensa y `ht = 1` es hipertensa.

Según los resultados los neonatos de madres hipertensas tienden a tener menor peso.

## 7. Calcula una tabla de frecuencias relativas marginales de las ternas (raza de la madre, madre fumadora o no, peso inferior a 2.5 kg o no) que permita ver si la raza de la madre y su condición de fumadora o no fumadora influyen en el peso del bebé.

```{r}
prop.table(table(birthwt$low, birthwt$smoke, birthwt$race), margin = 1)

raza <- factor(birthwt$race, labels = c('blanca', 'negra', 'otra'))
fuma <- factor(birthwt$smoke, labels = c('no', 'sí'))
peso <- factor(birthwt$low, labels = c('>=  2.5 kg', ' < 2.5 kg'))
round(prop.table(table(peso, fuma, raza), margin = 2), 3)
```

En todas las razas, si la madre no fuma, el peso del neonato tiende a ser mayor.


## 8. Dibuja un diagrama de mosaico de la tabla del ejercicio anterior.

```{r}
plot(prop.table(table(peso, fuma, raza), margin = 2),
     col = c('white', 'black', 'gray'),
     main = 'Gráfico de mosaico de las frecuencias relativas según \nraza, fumadora y peso del recien nacido'
)
```

