---
title: "Implementando las reglas de agrupación"
author: "Pedro Biel"
date: "8/3/2021"
output: html_document
---

# Ejercicio 2

En primer lugar, cargamos los datos en un data frame:

```{r}
crabs = read.table('datacrab.txt', header = TRUE)
str(crabs)
cw = crabs$width
```

Calculemos el número de clases según las diferentes reglas que hemos visto:

Regla de la raíz cuadrada:

```{r}
n = length(cw)
k1 = ceiling(sqrt(n))
k1
```

Regla de Sturges:

```{r}
k2 = ceiling(1 + log(n, 2))
k2
```

Regla de Scott:

```{r}
As = 3.5 * sd(cw) * n^(-1/3)  # Amplitud teórica
sd(cw)
As
range(cw)
diff(range(cw))
k3 = ceiling(diff(range(cw)) / As)
k3
```

Regla de Freedman-Diaconis:

```{r}
Afd = 2 * (quantile(cw, 0.75, names = FALSE) - quantile(cw, 0.25, names = FALSE)) * n^(-1/3)  # Amplitud teórica
k4 = ceiling(diff(range(cw)) / Afd)
k4
```

Podemos comprobar nuestros 3 últimos resultados con R:

```{r}
nclass.Sturges(cw)
```

```{r}
nclass.scott(cw)
```

```{r}
nclass.FD(cw)
```

De momento, vamos a seguir la Regla de Scott. Es decir, vamos a considerar 10 intervalos.

A continuación, debemos elegir la amplitud de los intervalos.

```{r}
A = diff(range(cw) / nclass.scott(cw))
A
```

Como nuestros datos están expresados en mm con una precisión de
una cifra decimal, debemos redondear por exceso a un cifra decimal
el resultado obtenido.

```{r}
A = ceiling(A * 10)
A = A / 10
A
```

Ahora nos toca calcular los extremos L1, . . . , L11 de los intervalos.

Recordad que nuestros intervalos tendrán la siguiente forma:

[L1, L2), . . . , [L10, L11)

Calculamos el primer extremo:

```{r}
L1 = min(cw) - (1/2 * 0.1)  # El mínimo menos la mitad de la precisión
L1
```

donde 0.1 es nuestra precisión (décimas de unidad, en este caso).

Y, el resto de extremos se calculan del siguiente modo:

```{r}
L2 = L1 + A
L3 = L2 + A
L4 = L3 + A
L5 = L4 + A
L6 = L5 + A
L7 = L6 + A
L8 = L7 + A
L9 = L8 + A
L10 = L9 + A
L11 = L10 + A
L = c(L1, L2, L3, L4, L5, L6, L7, L8, L9, L10, L11)
L
```

```{r}
L = L1 + A * (0:10)
L
```

Así, nuestros intervalos serán los siguientes:

[20.95, 22.25), [22.25, 23.55), [23.55, 24.85), [24.85, 26.15), [26.15, 27.45), [27.45, 28.75), [28.75, 30.05), [30.05, 31.35), [31.35, 32.65), [32.65, 33.95)

Y hemos llegado al úlitmo paso: calcular las marcas de clase.

Recordemos que

$$X_i = \frac{L_i + L_{i+1}}{2} \quad \forall_i = 1, ..., 10$$

Empecemos calculando X1

```{r}
X1 = (L[1] + L[2]) / 2
X1
```

```{r}
X = X1 + A * (0:9)
X
```

```{r}
X = (L[1:length(L)-1]+L[2:length(L)])/2
X
```














