---
title: 'Ejercicio: Notas de bachillerato'
author: "Pedro Biel"
date: "10/3/2021"
output: html_document
---

```{r}
notas = c(7, 10, 2, 2, 6, 2, 5, 4, 9, 2, 7, 5, 1, 7, 0, 3, 10, 2, 10, 4, 1, 4, 5, 4, 0, 5, 10, 4, 3, 0, 7, 5, 10, 3, 4, 8, 1, 9, 3, 7, 9, 1, 9, 10, 5, 10, 10, 9, 5, 0, 3, 1, 3, 2, 0, 6, 6, 4, 7, 4, 7, 3, 9, 0, 7, 0, 3, 0, 3, 3, 1, 4, 10, 9, 1, 4, 0, 6, 10, 0, 10, 1, 0, 2, 6, 4, 8, 2, 3, 7, 7, 3, 3, 8, 2, 6, 6, 2, 8, 9)
notas
```

#Definimos vector de extremos

```{r}
L = c(0, 5, 7, 9, 10)
```

#Definimos notas1 como el resultado de la codificación en intervalos utilizando como etiquetas los propios intervalos

```{r}
notas1 = cut(notas, breaks = L, right = FALSE, include.lowest = TRUE)
notas1
```

#Definimos las marcas de clase

```{r}
MC = (L[1:length(L) - 1] + L[2:length(L)]) / 2
MC
```

#Definimos notas2 como el resultado de la codificación en intervalos utilizando como etiquetas las marcas de clase

```{r}
notas2 = cut(notas, breaks = L, labels = MC, right = FALSE, include.lowest = TRUE)
notas2
```

#Definimos notas3 como el resultado de la codificación en intervalos utilizando como etiquetas la posición ordenada del intervalo (1, 2, 3 o 4)

```{r}
notas3 = cut(notas, breaks = L, labels = FALSE, right = FALSE, include.lowest = TRUE)
notas3
```

#Definimos notas4 como el resultado de la codificación en intervalos utilizando como etiquetas Susp, Aprob, Not y Exc

```{r}
notas4 = cut(notas, breaks = L, labels = c('Susp', 'Aprob', 'Not', 'Exc'), right = FALSE, include.lowest = TRUE)
notas4
```

#Trabajaremos ahora con notas4 y calcularemos sus frecuencias

## Frecuencias absolutas

```{r}
table(notas4)
```

## Frecuencias relativas

```{r}
prop.table(table(notas4))
```

## Frecuencias absolutas acumuladas

```{r}
cumsum(table(notas4))
```

## Frecuencias relativas acumuladas

```{r}
cumsum(prop.table(table(notas4)))
```

## Podríamos haber obtenido todo lo anterior haciendo uso de la función `hist`.

```{r}
notasHist = hist(notas, breaks = L, right = FALSE, include.lowest = TRUE, plot = FALSE)
FAbs = notasHist$count
FRel = prop.table(FAbs)
FAbsCum = cumsum(FAbs)
FRelCum = cumsum(FRel)
```

## Ahora ya podemos crear un data frame con todas estas frecuencias:

```{r}
intervalos = c('[0, 5)', '[5, 7)', '[7, 9)', '[9, 10)')
calificaciones = c('Suspenso', 'Aprobado', 'Notable', 'Excelente')
marcas = notasHist$mids
tabla.Fr = data.frame(intervalos, calificaciones, marcas, FAbs, FAbsCum, FRel, FRelCum)
tabla.Fr
```






