---
title: 'Tarea 8: Manejando DataFrames con R'
author: "Pedro Biel"
date: "13/2/2021"
output: html_document
---

```{r setup, include=FALSE}
knitr::opts_chunk$set(echo = TRUE)
```

Carga en R o en Python el CSV de la web http://winterolympicsmedals.com/medals.csv y responde a las preguntas de la tarea.

```{r}
df = read.csv("../S10 T4 Data frames/datos/medals.csv", header=TRUE)
head(df)
str(df)
summary(df)
```

# Preguntas de esta tarea

# Pregunta 1
¿Cuantos deportistas aparecen en el data frame?


```{r}
nrow(df)
```

# Pregunta 2
¿Cuantos han ganado medallas de oro, cuantos de plata y cuantos de bronce?

Medallas de oro:

```{r}
sum(df$Medal == "Gold")
```

Medallas de plata:

```{r}
sum(df$Medal == "Silver")
```

Medallas de bronce:

```{r}
sum(df$Medal == "Bronze")
```

# Pregunta 3
¿En cuantos lugares se han hecho olimpiadas de invierno?

```{r}
length(unique(df[["City"]]))
```

# Pregunta 4
¿Cuantos hombres y cuantas mujeres hay?

Hombres:
```{r}
sum(df$Event.gender == "M")
```

Mujeres:
```{r}
sum(df$Event.gender == "W")
```

# Pregunta 5
¿En qué año participaron más deportistas?

```{r}
tabla = table(df$Year)
names(tabla[tabla == max(tabla)])
```


# Pregunta 6
El campo NOC indica el país del ganador de la medalla. ¿Qué país puede presumir de haber ganado más medallas de oro en los juegos de invierno entre 1960 y 1996?

```{r}
tabla = table(df$NOC)
names(tabla[tabla == max(tabla)])
```

